【裁判字號】    95,上易,16
【裁判日期】    950222
【裁判案由】    恐嚇取財等
【裁判全文】
臺灣高等法院臺中分院刑事判決          95年度上易字第16號
上  訴  人
即  被  告  丑○○
選任辯護人  吳闖律師
上列上訴人因恐嚇取財等案件，不服臺灣臺中地方法院93年度易
字第745號中華民國94年8月16日第一審判決（起訴案號：臺灣臺
中地方法院檢察署93年度偵字第1929號），提起上訴，本院判決
如下：
    主  文
上訴駁回。
    事實及理由
一、本案經本院審理結果，認第一審判決認事用法及量刑均無不
    當，應予維持，並引用第一審判決書記載之事實、證據及理
    由（如附件） 。
二、上訴人即被告丑○○（下稱被告）雖以證人徐縣通於92年5
    月29日警詢中之證詞及92年5月29日及92年6月3日偵查中之
    證詞，與在92年12月17日臺灣新竹看守所警詢中之證詞、93
    年3月9日偵查中之證詞，前後岐異，而認具有瑕疪，不足以
    據為被告參與或幫助竊盜及恐嚇取財事實之認定云云。惟按
    告訴人、證人之陳述有部分前後不符，或相互間有所歧異時
    ，究竟何者為可採，法院仍得本其自由心證予以斟酌，非謂
    一有不符或矛盾，即應認其全部均為不可採信（最高法院74
    年度台上字第1599號判例要旨參照）。查證人徐縣通雖於警
    詢時及偵查中之陳述有所岐異，然經原審於審理中傳喚證人
    徐縣通進行交互詰問後，認證人在原審審理時、93年3月9日
    、93年1月15日偵查中、92年12月17日、92年11月13日警詢
    時之不利於被告之證言，核與事實相符，較為可採，而採為
    認定被告幫助竊盜及恐嚇取財事實之證據，揆諸上開說明，
    自無不可，並非證人前後之陳述有不一致，即均認為不可採
    。是被告上開所辯，自不足取。至證人即被害人酉○○雖於
    本院審理中證述其無法辯識打電話恐嚇之歹徒等語，然因被
    告僅係提供其所有當時位於臺中市○○區○○路一段二○六
    巷六號五樓之三住處供徐縣通居住，及提供其所有車牌號碼
    ＭＰ－二五○七號自用小客車供徐縣通使用作為犯案代步工
    具，且於徐縣通、解驥山外出犯案前，建議何處比較容易竊
    得車輛而給予精神上之助力，係從事竊盜及恐嚇取財之構成
    要件以外之幫助行為，並未參與竊取車輛、恐嚇車主之構成
    要件之行為。被告既非係打電話恐嚇之歹徒，是證人即被害
    人酉○○上開證言，自無法作為被告有利之證據。至被告聲
    請傳喚被害人甲○○，亦無非要證明被告有無參與竊盜及恐
    嚇取財之行為，然被告本身並未參與竊取車輛、恐嚇車主之
    構成要件之行為，僅係為上開之幫助，已詳如上述。是本院
    認核無傳訊被害人甲○○作證之必要，應駁回被告此部分之
    聲請。另被告辯稱其於九十二年一、二月間某日，提供其所
    有於泛亞商業銀行（現更名為寶華商業銀行）帳號0000
    00000000000號帳戶、金融卡及密碼，供徐縣通
    指示遭竊車主匯款之用所涉犯竊盜及恐嚇取財罪部分，業經
    臺灣新竹地方法院檢察署以九十二年度偵字第二七七二號為
    不起訴處分確定，因認原審仍就此部分予以判決，有違刑事
    訴訟法第二百六十條第一款之規定云云。經查：此部分業經
    原判決於理由二之 (四）中詳加敘明何以得併予審判，經核
    並無違法之處。被告否認犯罪而仍執前詞上訴指摘原判決不
    當，為無理由，應予駁回。
三、據上論斷，應依刑事訴訟法第368條、第373條，判決如主文
    。
本案經檢察官Ａ○○到庭執行職務。
中    華    民    國    95    年    2    月  22       日
            刑事第八庭  審判長法  官  羅  得  村
                              法  官  劉  榮  服
                              法  官  巫  政  松
上列正本證明與原本無異。
不得上訴。
                              書記官  陳  妙  瑋
中    華    民    國    95    年    2    月    23     日
                                                      Ａ
附件：
臺灣臺中地方法院刑事判決               93年度易字第745號
公  訴  人  臺灣臺中地方法院檢察署檢察官
被      告  丑○○  男  42歲（民國○○年○○月○○日生）
                    身分證統一編號：Ｚ000000000號
                    住臺中縣太平市○○街7號4樓
上列被告因恐嚇取財案件，經檢察官提起公訴（九十三年度偵字
第一九二九號），本院判決如下：
    主    文
丑○○幫助共同連續意圖為自己不法之所有，以恐嚇使人將本人
之物交付，處有期徒刑壹年貳月。泛亞商業銀行帳號00000
0000000000號帳戶之存摺壹本沒收。
    犯罪事實
一、緣丑○○係解驥山（業經臺灣南投地方法院以九十二年度簡
    上字第十五號判處有期徒刑三年，上訴後，經臺灣高等法院
    臺中分院以九十三年度上易字第五七○號判決上訴駁回確定
    ）妹妹配偶之弟，徐縣通（業經臺灣新竹地方法院以九十二
    年度易字第五五九號判決判處有期徒刑五年，並於刑之執行
    前令入勞動場所強制工作三年確定）則係解驥山先前於臺灣
    臺北監獄結識之好友。因徐縣通與解驥山二人欲在中部地區
    行竊車輛後恐嚇車主而取得匯款，但無固定住處，遂於民國
    九十一年七月間，由解驥山引介徐縣通認識丑○○，並向丑
    ○○提議，被害車主每匯入新臺幣（下同）一萬元至其等所
    使用之人頭帳戶中，丑○○可分得一、二千元，丑○○因缺
    錢使用，竟基於幫助徐縣通、解驥山遂行竊盜及恐嚇取財之
    犯意，由丑○○提供其所有當時位於臺中市○○區○○路一
    段二○六巷六號五樓之三住處供徐縣通居住，及提供其所有
    車牌號碼ＭＰ－二五○七號自用小客車供徐縣通使用作為犯
    案代步工具，且於徐縣通、解驥山外出犯案前，建議何處比
    較容易竊得車輛而給予精神上之助力。徐縣通於取得上開住
    處及自用小客車之使用權後，即自九十一年七月間起，基於
    恐嚇取財之概括犯意及超出丑○○認識之常業竊盜犯意，其
    中附表編號二、五至十六，另與解驥山共同基於上述之概括
    犯意聯絡，而於附表所示之犯罪時間、地點，見附表所示車
    號之自用小客車，停放路邊，四周偏靜、有機可乘，即利用
    其所有並隨身攜帶之鑰匙或客觀上得為兇器使用工具，先以
    自備之鑰匙嚐試能否打開自小客車之車門鎖，若未能開啟，
    則以固定扳手將車門鎖拆下後，再當場利用上開工具配製合
    適之鑰匙，開啟車門及啟動電門之方式，行竊車輛，於竊得
    車輛後，即將車輛行駛至行竊地點附近之路邊停放，並意圖
    為自己不法之所有，由徐縣通或解驥山按各車主或車輛使用
    人車內所留電話號碼，以其所持用之0000000000
    號（搭配序號000000000000000號行動電話
    手機）及其他不詳號碼之行動電話與車主或車輛使用人聯絡
    ，於電話中聲稱車子在其手上，要求被害人交付贖款等語，
    致如附表被害人欄所示之人因而生畏懼之心，恐無法取回車
    輛，而分別依其指示將錢匯入徐縣通於九十一年七月間所取
    得之瞿書勇（現由臺灣桃園地方法院以九十四年度易字第六
    三二號審理中）於慶豐商業銀行中壢分行開設之帳號000
    00000000000000號帳戶，或經洪月梅（為徐
    縣通當時之女朋友，業經本院以九十三年度易緝字第四二○
    號判處有期徒刑一年六月確定）同意由洪月梅提供其於九十
    一年九月二日在萬泰商業銀行苗栗分行開設之帳號0000
    00000000號帳戶內，徐縣通或解驥山於取得贖款後
    ，再以電話將車輛所在告知被害人取回。嗣解驥山於九十一
    年十月十四日晚間七時四十分許，在臺中縣潭子鄉○○路五
    之十三號前為警查獲，並扣得徐縣通所有供其與解驥山竊盜
    用之斜口鉗及銼刀各一支。解驥山為警捕獲後，丑○○接續
    前開幫助徐縣通遂行竊盜及恐嚇取財之犯意，於九十二年一
    、二月間某日，由丑○○提供其所有於泛亞商業銀行（現更
    名為寶華商業銀行）帳號000000000000000
    號帳戶、金融卡及密碼，供徐縣通指示遭竊車主匯款之用，
    並與徐縣通約定，提供帳戶之報酬為六千元，且被害車主每
    匯入一萬元至帳戶內，丑○○可另分得二千元，倘匯入一萬
    五千元，則分得三千元，匯入二萬元則分得四千元，嗣徐縣
    通於九十二年三月四日某時，在新竹市○○路○○道五路旁
    ，持其所有之起子，將酉○○所有車牌號碼Ｗ六－九一九○
    號自用小客車之車門壓入開啟車門，再以同型鑰匙慢慢搖動
    後發動引擎將車開走，並於九十二年三月五日上午八時許，
    打電話給酉○○要求匯款至丑○○所有之上開帳戶，酉○○
    因而生畏懼之心，恐無法取回車輛，而依其指示將一萬六千
    元匯入丑○○所有之上開帳戶內，徐縣通並依前開約定給付
    丑○○九千元之報酬（提供帳戶之報酬六千元，匯入一萬六
    千元以一萬五千元計，報酬為三千元，共九千元），而徐縣
    通於當日駕駛向丑○○借得之上開自用小客車，在位於新竹
    市○○路、經國路口之新竹市第三信用合作社中正分社前的
    自動櫃員機提領現金時，經自動櫃員機監視器攝得影像，經
    警循線於九十二年五月二十八日下午一時許，在臺中市西屯
    區○○○路二○六巷六號五樓之三丑○○當時住處，將徐縣
    通查獲到案，並扣得徐縣通所有之黑色大衣一件、各類鑰匙
    十四支、十字起子一支、斜口鉗一把、固定扳手一把、銀色
    手電筒一支，及丑○○所有之上開泛亞商業銀行存摺一本。
    丑○○因幫助徐縣通、解驥山竊盜及恐嚇取財，前後所得共
    約七至十萬元。
二、案經臺中市警察局移送臺灣臺中地方法院檢察署檢察官偵查
    起訴。
    理    由
一、訊據被告丑○○固坦承有於上開時地提供其當時位於臺中市
    西屯區○○路○段二○六巷六號五樓之三之住處、車牌號碼
    ＭＰ－二五○七號自用小客車及其所有於泛亞商業銀行帳號
    000000000000000號帳戶、金融卡、密碼供
    證人徐縣通使用等情不諱，惟矢口否認有何幫助證人徐縣通
    、解驥山竊盜及恐嚇取財之犯行，辯稱：因徐縣通來臺中時
    沒地方住，解驥山帶徐縣通至上址，因解驥山是其大嫂的大
    哥，所以其才讓徐縣通住在上址；徐縣通剛開始會向其借用
    上開自用小客車去探視其奶奶或購買東西，久而久之，就自
    己取車使用；其後徐縣通又稱其兒子要匯款給他，所以才借
    給徐縣通上開帳戶、金融卡及密碼使用；徐縣通有時會拿一
    至二千元不等貼補水、電、第四臺等家用，前後共約九千元
    ，因徐縣通住在其住處並使用其車子，其收徐縣通給的錢也
    是應該的；其在機車行上班，早上十一時許去上班，晚上十
    二時至凌晨一時許下班，根本不知道徐縣通、解驥山二人在
    從事何事；可能是徐縣通在外有被開罰單，其要求他繳六千
    元之罰款，後來他雖有拿出六千元，但過程不愉快，因此設
    詞誣陷云云，並提出郵政劃撥儲金存款收據二紙為證。惟查
    ：
（一）證人徐縣通於本院審理時證述：解驥山安排其住在丑○○
      家中，丑○○另提供車輛給其及解驥山，丑○○一開始就
      知道其與解驥山係竊車後跟車主勒贖；有三、四次，在早
      上十點、十點半左右，其三人商量去哪裡偷比較好，丑○
      ○除了講過臺中市工業區那裡以外，還有講其他地方；丑
      ○○沒有打電話恐嚇被害人，但所得款項會分給丑○○，
      若得款一萬元分給被告一、二千元，剩下的其與解驥山平
      分，除了得款分錢給丑○○以外，其另外還會補貼丑○○
      水、電費，有時候一個月三千元，有時候一個半月五千元
      ；有一次其與丑○○喝酒聊天，提到一個帳戶不夠用，丑
      ○○就主動提供其泛亞商業銀行之帳戶、金融卡及密碼供
      其使用，其與丑○○約定，提供帳戶報酬為六千元，被害
      車主每匯入一萬元至帳戶內，丑○○可另分得二千元，倘
      匯入一萬五千元，則分得三千元，匯入二萬元則分得四千
      元，嗣酉○○匯入一萬六千元，其依約給予丑○○提供帳
      戶之報酬六千元，及匯入一萬六千元以一萬五千元計之報
      酬三千元，共九千元；因為其要使用車子，且住在丑○○
      住處，如果分錢給丑○○的話，丑○○比較不會講出去，
      好像他就有參與，所以其與解驥山願意分錢給丑○○，丑
      ○○約分到七至十萬元左右；其有自己的郵局帳戶，先前
      經新竹市警察局查獲時，為了替丑○○扛罪，才跟丑○○
      約定為：係其兒子要匯款才向丑○○借用帳戶之虛偽供述
      ，其並沒有因駕車違規被開罰單的事與丑○○發生不愉快
      ，而是後來其在法庭上坦白之後，才有不愉快等語綦詳，
      核與其在偵查時分別供述：「解驥山引介我去丑○○家中
      住時，當時他就知道我們要去偷車並恐嚇被害人取財」、
      「他（指丑○○）不知我們要去偷的車子及地點、恐嚇的
      對象，但他知道我們在做這件事，事後我們都會將恐嚇取
      得之贓款分給丑○○，約一萬元分一、二千元，且他有提
      供泛亞銀行的帳戶供我們使用，且該帳戶被害人也有匯錢
      進去」、「他（指丑○○）只知道我們是從事擄車勒贖獲
      利，詳細的犯罪時地他不清楚，也沒有參與行動，但事先
      知道我們從事擄車勒贖，且他有分贓款」、「（問：你在
      前案為何說丑○○提供的帳戶是要供你兒子匯款給你用的
      ？）因丑○○當時要我幫他扛下此案，我自己本身就有其
      他帳戶可使用，且我也有郵局的提款卡，根本不須要向他
      借」等語（見臺灣臺中地方法院檢察署九十三年度偵字第
      一九二九號之九十三年三月九日偵訊筆錄）、「我跟解驥
      山對半分，一部分分給丑○○，因為我住在他家，是解驥
      山安排的」等語（見臺灣新竹地方法院檢察署九十三年度
      偵字第三八號之九十三年一月十五日偵訊筆錄），及在警
      詢時分別供述：「丑○○得款約十萬元，而丑○○主要提
      供房屋給我使用及提供車子供我們犯案，而丑○○並有提
      供他本人之帳戶供我們使用」（見附於臺灣臺中地方法院
      檢察署九十三年度偵字第一九二九號第三十一頁之九十二
      年十二月十七日警詢筆錄）、「有拿到這筆錢（附表編號
      二四所示被害人匯款），如果不是我領就是解驥山領的，
      所得之金錢由我們二人均分，因為當時我是借住在丑○○
      家中，所以也有分一、二千元給丑○○，而且丑○○也知
      道錢的來源」（見附於臺灣新竹地方法院九十二年度易字
      第五五九號第一六○頁之九十二年十一月十三日警詢筆錄
      ）等語大致吻合，洵屬可取。審之證人徐縣通已供陳：並
      沒有因開車被開罰單的事與被告發生不愉快，而是其後來
      在法庭上坦白之後，才有不愉快等語，因證人徐縣通之供
      述，緊密牽涉認定被告罪責之判斷，故證人徐縣通稱因其
      在法庭上坦白後，才與被告發生不愉快等情，當屬符合經
      驗法則而可採，至於被告所提出之郵政劃撥儲金存款收據
      二紙，僅可證明被告確有繳納罰鍰，然尚難資為被告與證
      人徐縣通苟有嫌隙之證明。綜上，足見被告確於九十一年
      七月間證人徐縣通先前住其住處時，即已知悉證人徐縣通
      、解驥山從事竊車勒贖，其仍提供所有住處、上開自用小
      客車供證人徐縣通使用，並於證人徐縣通、解驥山外出犯
      案前，給予何處比較容易竊得車輛之精神上助力的建議，
      甚且提供其泛亞商業銀行之上開帳戶供證人徐縣通竊取被
      害人酉○○所有車牌號碼Ｗ六－九一九○號自用小客車得
      手後恐嚇取財匯款之用，自堪認被告之行為，符合幫助證
      人徐縣通、解驥山犯竊盜及恐嚇取財行為之要件。
（二）雖證人解驥山於警詢、偵查時，均附和被告之辯詞，證述
      ：徐縣通係透過其介紹住在丑○○住處，但丑○○不知道
      其與徐縣通從事何事云云，然審之證人解驥山是被告大嫂
      之大哥，且證人徐縣通係經由證人解驥山介紹方至被告上
      址住處居住，證人解驥山當會盡力為被告脫罪，是證人解
      驥山之證詞，難免顧及親誼而有避重就輕之嫌，自無可採
      。
（三）此外，右揭犯罪事實，復有被害人甲○○、玄○○、寅○
      ○、巳○○、午○○、丁○○、黃○○、申○○、子○○
      、蔡明晉、辛○○、庚○○、辰○○、林洛伊、地○○、
      乙○○、戊○○、卯○○、己○○、壬○○、亥○○、丙
      ○○、癸○○、賴雯伶、酉○○於警詢供述明確，並有證
      人未○○、天○○、沈評貴即購入證人徐縣通使用手機之
      通訊行老闆於警詢，證人洪月梅於偵查時，證人宙○○、
      宇○○於警詢及偵查時證述無訛，且有內政部警政署刑事
      警察局九十一年八月十二日刑紋字第○九一○二○九○四
      ○號鑑驗書一份、同局九十二年五月九日刑紋字第○九二
      ○○八六○九四號鑑驗書一份、慶豐商業銀行客戶歷史交
      易明細表一份、萬泰商業銀行自動化服務機器交易明細表
      一份、雙向通聯記錄一份、手機讓渡書一份、行動電話呼
      叫器線上查詢作業一份、車輛竊盜、車牌失竊資料個別查
      詢報表－查詢車輛認可資料七份、車輛竊盜詳細資料畫面
      一份、彰化縣警察局車輛協尋車牌遺失電腦輸入單一份、
      贓物認領保管單一份、第一銀行自動付款交易明細表一份
      、客戶主檔查詢單一份、泛亞商業銀行存摺主檔查詢單（
      一）、（二）、泛亞商業銀行存摺存款－往來明細查詢單
      一份、泛亞商業銀行存摺存提款明細一份、寶華商業銀行
      九十三年十一月十六日（９３）寶港發字第一五九六號函
      一份、寶華商業銀行九十四年二月一日（９４）寶港發字
      第○○四七號函一份、第一商業銀行竹北分行九十四年五
      月十二日（９４）一竹北字第一四三號函一份、照片六張
      、證人徐縣通自白書一份、臺灣新竹地方法院九十二年度
      易字第五五九號判決一份、臺灣南投地方法院九十二年度
      簡上字第十五號判決一份、臺灣高等法院臺中分院九十三
      年度上易字第五七○號判決一份、本院九十三年度易緝字
      第四二○號判決一份、臺灣桃園地方法院檢察署檢察官九
      十三年度偵字第三六二七、四四三一號聲請簡易判決處刑
      書一份在卷可稽，又有證人徐縣通、解驥山竊盜用之斜口
      鉗及銼刀各一支、證人徐縣通所有之黑色大衣一件、各類
      鑰匙十四支、十字起子一支、斜口鉗一把、固定扳手一把
      、銀色手電筒一支，及被告所有之上開泛亞商業銀行存摺
      一本扣案可證。
    從而，本件事證明確，被告犯行洵堪認定。
二、按共同正犯，必以共同實施或分擔實施一部之人為限，所謂
    實施，即實行犯罪構成要素之行為已達於著手之程度而言，
    若僅於事前參與計畫，而予以相當之助力者，祇應論以事前
    幫助之從犯；僅係事前知情事後分贓，並未參預實施行為，
    雖在刑法上應負相當之罪責，要未可論為實施強盜之共犯；
    最高法院二十年上字第一三七號、二十年上字第一八二九號
    判例意旨可資參照。查被告雖事前對於證人徐縣通、解驥山
    竊車並勒贖之行為知情，並曾有三、四次，在早上上班前，
    與證人徐縣通、解驥山商量至何處竊盜比較好，惟此僅屬被
    告個人所知之廣泛性建議，就具體選定竊盜之目標、竊盜之
    地點、方式及勒贖金額，仍係由證人徐縣通、解驥山自行決
    定等情，業據證人徐縣通於本院審理時證述無誤，顯見被告
    縱有給予何處比較容易竊得車輛建議，充其量僅是精神上助
    力，並非屬參與構成要件之行為，尚難認有共同正犯之犯意
    聯絡，又其提供上址住處使用及提供其所有之上開自用小客
    車供證人徐縣通犯案之代步工具，暨提供其泛亞商業銀行之
    上開帳戶供證人徐縣通竊取被害人酉○○所有車牌號碼Ｗ六
    －九一九○號自用小客車得手後恐嚇取財匯款之用，顯係就
    他人之犯罪加以助力，亦非屬竊盜、恐嚇取財之構成要件之
    行為，尚不得以有事後分贓，即認係證人徐縣通、解繼山竊
    盜及恐嚇取財犯行之共同正犯。再被告基於幫助他人犯罪之
    意思，提供其住處、自用小客車、泛亞商業銀行帳戶、金融
    卡及密碼供證人徐縣通使用，而證人徐縣通、解繼山如附表
    二、五至十六之竊車及恐嚇取財犯行間，有犯意聯絡及行為
    分擔，為共同正犯；然被告就證人徐縣通係基於常業竊盜之
    犯意犯之，及證人徐縣通、解繼山係攜帶兇器竊盜之行為，
    應均無認識，是核被告所為，係犯刑法第三十條第一項、第
    三百二十條第一項、第三百四十六條第一項之竊盜與恐嚇取
    財罪之幫助犯，並應依刑法第三十條第二項幫助犯之規定，
    依正犯之刑減輕之。又：
（一）正犯徐縣通、解驥山竊盜、恐嚇取財之行為，因二罪間具
      有方法結果之牽連犯關係，依刑法第五十五條規定，徐縣
      通部分從一重之常業竊盜處斷，解驥山部分從一重之恐嚇
      取財罪處斷（此部分分見卷附之臺灣新竹地方法院九十二
      年度易字第五五九號判決、臺灣南投地方法院九十二年度
      簡上字第十五號判決、臺灣高等法院臺中分院九十三年度
      上易字第五七○號判決內容），被告既僅對正犯之普通竊
      盜、恐嚇取財犯行之幫助行為有認識，應論以一刑法第三
      十條第一項、第三百四十六條第一項之恐嚇取財罪之幫助
      犯。
（二）公訴意旨認為被告係與證人徐縣通、解繼山連續犯刑法第
      三百二十條第一項、第三百四十六條第一項之竊盜與恐嚇
      取財罪之共同正犯，容有誤會。
（三）被告提供上址住處、其所有自用小客車、給予竊車地點的
      廣泛性建議後，又提供其泛亞商業銀行之上開帳戶供證人
      徐縣通使用，係就同一犯罪構成事實，本於單一幫助竊盜
      、恐嚇取財犯意接續進行，以實現一犯罪構成要件之單一
      行為，依一般社會觀念，在刑法評價上，應視為數次之接
      續實施，為包括一罪之接續犯。又如附表編號三、四、八
      、十、二十、二四、二七部分，雖起訴書之附表漏載，惟
      與本案有實質上一罪之關係，本院自得併予審酌。
（四）再按不起訴處分已確定者，非發現新事實或新證據，不得
      對於同一案件再行起訴，刑事訴訟法第二百六十條第一款
      定有明文。又按不起訴處分已確定者，被告既於另一傷害
      案內自白，此項自白，自可認為前經不起訴之殺人案件之
      新證據，再行起訴，原為法之所許；又所謂發現新事實或
      新證據，係指於不起訴處分前，未經發現，至其後始行發
      現者而言，若不起訴處分前，已經提出之證據，經檢察官
      調查斟酌者，即非前述條款所謂發現之新證據，不得據以
      再行起訴，最高法院著有二十七年上字第七三四號判例、
      六十九年臺上字第一一三九號判決意旨可資參照。經查，
      證人徐縣通雖係於九十二年七月九日於臺灣新竹看守所書
      立自白書，然於臺灣新竹地方法院檢察署檢察官以九十二
      年度偵字第二七七二號偵辦被告提供上開泛亞商業銀行帳
      戶供證人徐縣通竊得被害人酉○○所有車牌號碼Ｗ六－九
      一九○號自用小客車得手後恐嚇取財匯款之用，是否涉及
      犯罪時，證人徐縣通並未提出該份自白書，亦未向承辦檢
      察官為自白書內容之供陳，反而於九十二年五月二十九日
      偵訊時陳述「張君（指丑○○）的帳戶是我跟他借來的，
      我跟他說我兒子要匯錢給我」等語，於九十二年六月三日
      供陳「（問：丑○○是否知道你借他們帳戶之用途？）不
      知道」、「丑○○部分，當時我告稱我兒子要匯錢給我，
      我原本沒有要使用該帳戶之意，是因郭清江帳戶不能使用
      ，我才臨時決定使用該帳戶」等語，致檢察官未及審酌證
      人徐縣通上開之自白書內容，而於九十二年九月十八日為
      不起訴處分，此有臺灣新竹地方法院檢察署九十二年度偵
      字第二七七二號偵查卷宗一份存卷可佐，則嗣證人徐縣通
      於本院在九十三年八月五日審理時，以證人身份作證而為
      前開理由欄一（一）所列之證述，應屬刑事訴訟法第二百
      六十條第一項之「新證據」，檢察官自得再行起訴，從而
      ，蒞庭檢察官當庭追加被告提供其泛亞商業銀行之上開帳
      戶供證人徐縣通使用之犯罪事實，應為法之所許，且此部
      分與被告提供住處、自用小客車、精神上助力之幫助行為
      間，有實質上一罪之關係，本院自得併予審酌。
（五）爰審酌被告正值青壯之年，卻不思惕勵，明知證人徐縣通
      、解驥山從事竊車勒贖之事，竟仍基於幫助之犯意，予以
      助力，且證人徐縣通、解驥山所竊取者，均為自用小客車
      ，不僅為一般民眾日常生活上不可或缺之交通工具，且價
      值昂貴，依國民通常之財力，購買一輛自小客車常需傾其
      多年積蓄，而被告竟幫助證人徐縣通等人恣意竊取及於竊
      取後復恐嚇如附表所示之被害人交付財物，罔顧他人之財
      產安全，暨被告犯罪之動機、目的、次數，犯罪後否認犯
      行，態度不佳等一切情狀，量處如主文所示之刑。
（六）扣押於臺灣新竹地方法院九十二年度易字第五五九號刑事
      案件之以被告名義開設之泛亞商業銀行帳號000000
      000000000號帳戶之存摺一本，係被告供作幫助
      竊盜、恐嚇取財罪之用，且為被告所有等情，業據被告陳
      明在卷，爰依刑法第三十八條第一項第二款之規定予以宣
      告沒收。又上開帳戶之金融卡一張，雖亦係被告所有供作
      幫助竊盜、恐嚇取財罪之用，惟未據扣案，無法證明其尚
      屬存在，且非違禁物，為免日後執行困難，爰不宣告沒收
      。再扣押於臺灣南投地方法院九十二年度簡上字第十五號
      刑事案件之斜口鉗及銼刀各一支，及扣押於於臺灣新竹地
      方法院九十二年度易字第五五九號刑事案件之黑色大衣一
      件、鑰匙十四支、斜口鉗一支、十字起子一支、固定扳手
      一支、銀色手電筒一支，均屬正犯之徐縣通所有，於此無
      庸為沒收之諭知，均併此敘明。
據上論斷，應依刑事訴訟法第二百九十九條第一項前段，刑法第
二十八條、第五十六條、第三百四十六條第一項、第三百二十條
第一項、第三十條第一項前段、第二項、第三十八條第一項第二
款，罰金罰鍰提高標準條例第一條前段，判決如主文。
本案經檢察官張溢金到庭執行職務
中    華    民    國    94    年    8     月    18    日
                  刑事第一庭  審判長法  官  張智雄
                                    法  官  許惠瑜
                                    法  官  周瑞芬
附表：
┌──┬────┬──────┬────┬────┬──────┬────┐
│編號│行竊時間│  行竊地點  │汽車所有│恐嚇時間│被害人匯款或│被害人匯│
│    │（民國九│            │人及車牌│（民國九│轉帳時間（民│款或轉帳│
│    │十一年）│            │號碼    │十一年）│國九十一年）│所至之帳│
│    │        │            │        │        │及金額（新臺│戶      │
│    │        │            │        │        │幣）        │        │
├──┼────┼──────┼────┼────┼──────┼────┤
│一  │七月二十│臺中市北區國│甲○○  │七月二十│七月三十日十│瞿書勇  │
│    │八日十三│強街八十之四│Ｙ六─九│八日十三│二時三十六分│之帳戶  │
│    │時許    │四號樓下    │八八三  │時許至同│四十秒，二萬│        │
│    │        │            │        │月三十日│二千元。    │        │
│    │        │            │        │止      │            │        │
├──┼────┼──────┼────┼────┼──────┼────┤
│二  │八月五日│臺中市北屯區│玄○○  │八月六日│八月七日十時│同  上  │
│    │二十二時│東山路一段一│Ｒ六─八│        │十九分四十九│        │
│    │許      │四七巷四一弄│六三五  │        │秒，一萬五千│        │
│    │        │口          │        │        │元。        │        │
├──┼────┼──────┼────┼────┼──────┼────┤
│三  │八月十日│新竹縣新豐鄉│許江麗敏│八月十日│八月十二日九│同  上  │
│    │二十時許│新興路、文昌│Ｇ三─三│二十時許│時二十五分五│        │
│    │        │路口        │七七六（│        │十三秒，三萬│        │
│    │        │            │使用人為│        │元。        │        │
│    │        │            │寅○○）│        │            │        │
├──┼────┼──────┼────┼────┼──────┼────┤
│四  │八月十三│新竹縣新豐鄉│巳○○  │八月十三│八月十四日八│同  上  │
│    │日七時許│建興路二段七│Ｈ三─三│日八時許│時三十六分二│        │
│    │        │一五之二號前│三六七  │        │十六秒，一萬│        │
│    │        │            │        │        │元。        │        │
├──┼────┼──────┼────┼────┼──────┼────┤
│五  │八月十四│臺中市西屯區│午○○  │八月十四│八月十五日十│同  上  │
│    │日九時許│天保街六十號│Ｗ九─七│日十二時│四時十三分三│        │
│    │        │停車場內    │七七○  │許      │十五秒，一萬│        │
│    │        │            │        │        │五千元。    │        │
├──┼────┼──────┼────┼────┼──────┼────┤
│六  │八月十五│臺中市西屯區│丁○○  │八月十五│八月十六日十│同  上  │
│    │日十三時│逢甲路上    │Ｒ九─三│日十四時│三時五十四分│        │
│    │許      │            │一七八  │許      │三十八秒，一│        │
│    │        │            │        │        │萬元。      │        │
├──┼────┼──────┼────┼────┼──────┼────┤
│七  │八月二十│彰化縣彰化市│黃松懋  │八月二十│八月二十一日│同  上  │
│    │一日十六│建國南路陽明│Ｙ二─七│一日十六│十六時五十五│        │
│    │時許    │國中後門前  │○七五（│時許    │分許，二萬元│        │
│    │        │            │由其父黃│        │。          │        │
│    │        │            │秋煌製作│        │            │        │
│    │        │            │警詢筆錄│        │            │        │
│    │        │            │）      │        │            │        │
├──┼────┼──────┼────┼────┼──────┼────┤
│八  │八月二十│臺中市西屯區│宙○○  │八月二十│八月二十六日│同  上  │
│    │五日十二│惠民路      │ＣＳ─三│五日二十│九時十四分十│        │
│    │時許    │            │七四一  │一時許  │秒，一萬五千│        │
│    │        │            │        │        │元。        │        │
├──┼────┼──────┼────┼────┼──────┼────┤
│九  │八月二十│臺中市北區華│黃○○  │八月二十│八月三十日九│同  上  │
│    │九日十三│美街、太原街│Ｍ六─九│九日十一│時六分十四秒│        │
│    │時三十分│口          │七八○  │時三十分│，三萬元。  │        │
│    │許      │            │        │許      │            │        │
├──┼────┼──────┼────┼────┼──────┼────┤
│十  │九月二日│臺中市北區陝│宇○○  │九月二日│九月三日九時│同  上  │
│    │十六時許│西路、華美街│Ｂ八─八│十六時許│八分七秒，一│        │
│    │        │口          │六一八  │        │萬五千元。  │        │
├──┼────┼──────┼────┼────┼──────┼────┤
│十一│九月四日│臺中縣清水鎮│申○○  │九月四日│九月五日十二│洪月梅  │
│    │十六時許│第二納骨塔旁│Ｅ九─九│十六時十│時零七分三十│之帳戶  │
│    │        │            │四九五  │五分許  │八秒，二萬元│        │
│    │        │            │        │        │。          │        │
├──┼────┼──────┼────┼────┼──────┼────┤
│十二│九月五日│臺中市北區崇│蕭里    │九月五日│九月六日十四│同  上  │
│    │十六時許│德路與五義街│Ｘ九─八│十六時許│時五十六分二│        │
│    │        │口          │七五七（│        │十七秒，一萬│        │
│    │        │            │使用人為│        │五千元。    │        │
│    │        │            │蔡日寶，│        │            │        │
│    │        │            │由其父蔡│        │            │        │
│    │        │            │東榮製作│        │            │        │
│    │        │            │警詢筆錄│        │            │        │
│    │        │            │）      │        │            │        │
├──┼────┼──────┼────┼────┼──────┼────┤
│十三│九月六日│臺中市西屯區│潘錦治  │九月六日│九月六日二十│同  上  │
│    │十一時許│工業九路十二│Ｒ九─六│十一時許│時五十六分五│        │
│    │        │號前        │六八五（│        │十三秒，二萬│        │
│    │        │            │使用人為│        │元。        │        │
│    │        │            │子○○）│        │            │        │
├──┼────┼──────┼────┼────┼──────┼────┤
│十四│九月十六│臺中市南屯區│蔡明晉  │九月十六│九月十六日二│同  上  │
│    │日十五時│文山八街十二│Ｓ五─○│日十五時│十時四十六分│        │
│    │許      │號前        │二八九  │二十分許│零五秒，二萬│        │
│    │        │            │        │        │元。        │        │
├──┼────┼──────┼────┼────┼──────┼────┤
│十五│九月二十│臺中縣大甲鎮│辛○○  │九月二十│九月二十四日│同  上  │
│    │三日十六│工四路與幼七│五Ｒ─四│四日二十│二十一時四十│        │
│    │時許    │路口        │九九○  │一時許  │分四十三秒，│        │
│    │        │            │        │        │二萬元。    │        │
├──┼────┼──────┼────┼────┼──────┼────┤
│十六│十月一日│臺中市南區樹│庚○○  │十月一日│十月二日八時│同  上  │
│    │十四時許│義五巷八十二│ＱＴ─○│十四時三│五十四分十五│        │
│    │        │號前        │三七七  │十分許  │秒，一萬五千│        │
│    │        │            │        │        │元。        │        │
├──┼────┼──────┼────┼────┼──────┼────┤
│十七│十月三日│臺中市南區復│辰○○  │十月三日│十月四日九時│同  上  │
│    │十七時許│興路長興醫院│Ｘ七─二│二十時許│二十一分三十│        │
│    │        │前          │三五三  │        │秒，一萬五千│        │
│    │        │            │        │        │元。        │        │
├──┼────┼──────┼────┼────┼──────┼────┤
│十八│十月七日│臺中市北區雙│陳鴛鴦  │十月七日│十月八日五時│同  上  │
│    │十四時許│十路電臺街口│八Ｈ─七│十六時許│五十六分三十│        │
│    │        │            │二九二（│        │四秒，五千元│        │
│    │        │            │使用人為│        │。          │        │
│    │        │            │林洛伊）│        │            │        │
├──┼────┼──────┼────┼────┼──────┼────┤
│十九│十月八日│臺中市北區梅│地○○  │十月八日│十月九日八時│同  上  │
│    │十二時許│川路與太原路│Ｒ九─九│十三時許│三十一分四十│        │
│    │        │口          │二五六  │        │八秒，二萬元│        │
│    │        │            │        │        │。          │        │
├──┼────┼──────┼────┼────┼──────┼────┤
│二十│十月十四│南投縣南投市│戌○○  │十月十四│十月十五日八│瞿書勇  │
│    │日      │三和三路停車│Ａ七─六│日      │時七分三十五│之帳戶  │
│    │        │場          │八○五  │        │秒，三萬元。│        │
├──┼────┼──────┼────┼────┼──────┼────┤
│二一│十月二十│臺中市○○路│乙○○  │十月二十│十月二十一日│洪月梅  │
│    │日十二時│慈濟分社前  │Ｍ六─三│一日九時│十三時五十四│之帳戶  │
│    │三十分許│            │四三三  │許      │分零八秒，一│        │
│    │        │            │        │        │萬五千元。  │        │
├──┼────┼──────┼────┼────┼──────┼────┤
│二二│十月二十│臺中市南屯區│戊○○  │十月二十│十月二十三日│同  上  │
│    │二日十時│永春南路三○│Ｒ八─九│二日十一│八時五十九分│        │
│    │許      │五號前      │三三六（│時許    │二十六秒，一│        │
│    │        │            │使用人為│        │萬五千元。  │        │
│    │        │            │林忠慶）│        │            │        │
├──┼────┼──────┼────┼────┼──────┼────┤
│二三│十月二十│臺中市西屯區│卯○○  │十月二十│十月二十三日│同  上  │
│    │二日十五│櫻花路上    │Ｘ五─四│二日十五│十三時十五分│        │
│    │時許    │            │八七八  │時許    │零一秒，五千│        │
│    │        │            │        │        │元。        │        │
├──┼────┼──────┼────┼────┼──────┼────┤
│二四│十一月六│臺中市南屯區│謝美玲  │十一月六│十一月七日十│瞿書勇  │
│    │日十七時│文心南路、南│Ｘ六─三│日十九時│七時五十四許│之帳戶  │
│    │許      │屯路口      │八四六（│許      │，八千元。  │        │
│    │        │            │使用人為│        │            │        │
│    │        │            │癸○○）│        │            │        │
├──┼────┼──────┼────┼────┼──────┼────┤
│二五│十一月八│臺中市北區文│己○○  │十一月八│十一月十日十│同  上  │
│    │日十二時│心路、青島路│Ｂ三─五│日十二時│六時二十分許│        │
│    │許      │口          │六○三  │許      │，一萬五千元│        │
│    │        │            │        │        │。          │        │
├──┼────┼──────┼────┼────┼──────┼────┤
│二六│十一月十│彰化縣彰化市│壬○○  │十一月十│十一月十三日│同  上  │
│    │二日十八│中山路二段七│ＱＴ─一│三日一時│十時四分三十│        │
│    │時許    │八九號前    │○七七  │許      │七秒，二萬元│        │
│    │        │            │        │        │。          │        │
├──┼────┼──────┼────┼────┼──────┼────┤
│二七│十一月十│南投縣南投市│樹億興業│十一月十│十一月十三日│同  上  │
│    │三日十五│工業東路七號│股份有限│三日十五│十七時十八分│        │
│    │時許    │前          │公司    │時許    │許，一萬元。│        │
│    │        │            │Ｗ九－九│        │            │        │
│    │        │            │二八六（│        │            │        │
│    │        │            │使用人為│        │            │        │
│    │        │            │賴雯伶）│        │            │        │
├──┼────┼──────┼────┼────┼──────┼────┤
│二八│十一月十│彰化縣彰化市│亥○○  │十一月十│十一月十五日│同  上  │
│    │四日二十│仁愛路一三六│ＱＴ─九│四日二十│八時三十四分│        │
│    │一時許  │巷內        │七○三  │時三十分│十四秒，二萬│        │
│    │        │            │        │許      │五千元。    │        │
├──┼────┼──────┼────┼────┼──────┼────┤
│二九│十一月二│臺中市北屯區│丙○○  │十一月二│十一月二十一│同  上  │
│    │十一日七│陳平一街七一│Ｕ二─三│十一日十│日十四時十五│        │
│    │時三十許│巷十號前    │二三八  │時許    │分五十五秒，│        │
│    │        │            │        │        │一萬元。    │        │
└──┴────┴──────┴────┴────┴──────┴────┘
臺灣臺中地方法院刑事裁定               93年度易字第745號
公  訴  人  臺灣臺中地方法院檢察署檢察官
被      告  丑○○  男  42歲（民國○○年○○月○○日生）
                    身分證統一編號：Ｚ000000000號
                    住臺中縣太平市○○街7號4樓
上列被告因恐嚇取財等案件，本院於民國九十四年八月十六日所
為判決之原本及其正本，茲發現有誤，應裁定更正如下：
    主    文
原判決原本及其正本之日期欄，關於「中華民國九十四年八月十
八日」之記載，應更正為「中華民國九十四年八月十六日」。
    理  由
一、按刑事判決文字，顯係誤寫，而不影響於全案情節與判決之
    本旨者，參照民事訴訟法第二百三十二條規定，原審法院得
    以裁定更正之。業經司法院大法官會議釋字第四三號解釋在
    案。
二、本判決宣判時間為民國九十四年八月十六日，原判決之原本
    及其正本日期欄卻誤載為「中華民國九十四年八月十八日」
    ，惟不影響於全案情節與判決之本旨，應予以更正如主文所
    示。
三、爰依刑事訴訟法第二百二十條裁定如主文。
中    華    民    國    94    年    9     月    27    日
                    刑事第一庭    審判長法  官  張智雄
                                        法  官  許惠瑜
                                        法  官  周瑞芬


司法院資訊處製作；財團法人民間司法改革基金會備份。
